【裁判字號】    97,消債更,2058
【裁判日期】    980408
【裁判案由】    更生事件
【裁判全文】
臺灣板橋地方法院民事裁定          97年度消債更字第2058號
聲  請  人  甲○○
上列當事人因消費者債務清理事件聲請更生，本院裁定如下：
    主  文
聲請人甲○○自中華民國九十八年四月九日下午四時起開始更生
程序。
命司法事務官進行本件更生程序。
    理  由
一、按法院開始更生程序之裁定，應載明其年、月、日、時，並
    即時發生效力；又法院裁定開始更生或清算程序後，得命司
    法事務官進行更生或清算程序，消費者債務清理條例第45條
    第1項、第16條第1項前段分別定有明文。
二、本件聲請意旨略以：聲請人目前債務總金額為新臺幣（下同
    ）830,333 元，而其從事汽車監理業務代辦多年，工作正常
    時月收入平均約有50,000元，未料景氣不好，多人投入競爭
    ，許多客戶也都自行辦理，致其收入減少一半，無法履行債
    務，係有不能清償債務之情事（見本院卷第31頁），消費者
    債務清理條例施行後，聲請人前已提出債權人清冊，以書面
    向最大債權金融機構國泰世華商業銀行股份有限公司（下稱
    國泰世華）請求共同協商債務清償方案，惟國泰世華提出 6
    年，利率6%，本利息分攤月繳13,700元之清償方案，以其目
    前每月平均收入25,000元計算，扣除生活必要之開銷後，每
    月僅能清償 6,700元（見本院卷第31頁），因而雙方協商不
    成立，是聲請人業經前置協商程序，且無擔保或無優先權之
    債務總額未逾 1,200萬元，復未經法院裁定開始清算程序或
    宣告破產，依法自得聲請更生程序，懇請裁定開始更生等語
    。
三、查聲請人之主張，據其提出前置協商不成立通知書（見本院
    卷第15頁）、房屋租賃契約書、聯福診所藥品明細收據、財
    團法人徐元智先生醫藥基金會附設亞東紀念醫院醫療費用收
    據在卷可稽，雖其指稱之協商清償方案與國泰世華陳報之方
    案（108 期，利率6%，月付10,095元，見本院卷第44頁）略
    有不同，但查聲請人已年屆57歲（41年生，見本院卷第13頁
    戶籍謄本），且從事汽車監理業務代辦之收入並不穩定，而
    國泰世華猶訂定利率6%之清償方案，非擇定就債務人履行上
    較為容易且優惠之清償利率，是衡諸前開情節，堪認聲請人
    確有不能清償債務之情事。而其既經前置協商程序不成立，
    無擔保或無優先權之債務總額亦未逾1,200 萬元，復未經法
    院裁定開始清算程序或宣告破產，且查無消費者債務清理條
    例第6 條第3 項、第8 條或第46條各款所定駁回更生聲請之
    事由存在，則其具狀聲請更生應屬合法有據，爰依首開條文
    規定命司法事務官進行本件更生程序，裁定如主文。
中    華    民    國    98    年    4     月    8     日
                  民事第二庭    法  官  張筱琪
以上正本係照原本作成。
如對本裁定抗告須於裁定送達後10日內向本院提出抗告狀，並應
繳納抗告費新台幣1,000元整。
中    華    民    國    98    年    4     月    8     日
                            書記官  連思斐


司法院資訊處製作；財團法人民間司法改革基金會備份。
